---
title: "Visualisation de données"
author: "BADJO Dibéa koffi"
format: pdf
editor: visual
---

## Visualisation de données

### Introduction

Il n'est pas évident de tirer le maximum d'information sur les points de données sous formes de tableau, il est difficile de voir la répartition des données sur un ligne ordonnées, de voir le mode et bien d'autre information utils pour tirer une conclusion, pour remedier á cela il nous faut faire appèle á la visualisation de données. La visualisation de données est une representation graphique de données qui nous permettent de mettre en évidence les relations caché entre les points de données. La visualisation de données est très important dans le pipline d'analyse de données, dans la suite de se qui suit nous allons vous présenter les graphs fréquement utilisé dans l'analyse de données.

### Importance de la visualisation de donnée

-   Compréhension intuitive : Les humains sont très viuels de nature, en representant les données sous forme de graph il ont une facilité de comprendre de manière intuitive les données et d'extraire les relations caché d'elle.

-   Détection d'anomalie : Lors du collecte de données, une anomalie peut subvenir, ce qui peux influencé énormement l'éfficacité des résultats de l'analyse. La visualisation de données permet de détecter facilement les anomalies dans le données.

-   Explorer et découvrir : On peux explorer et découvir les relation inenttendus qui pourraient ne pas être évidentes lors de l'analyse statististique

-   Et bien d'autre que vous découvrirez par vous même

Le premier graph avec lequel nous allons commencer est le diagramme en barres

#### Diagramme en barres

C'est un type de diagramme represente sous forme de rectange la proportion que represente une valeure discrète dans un ensemble données. Il est appliqué sur une variable discrète pour comparer l'occurence de chaque valeure de la variable discrète, cette occurrence est représenté par la hauteur de la barres. Dans l'exemple qui va suivre on dispose d'un dataset qui contient le mesure de la longueur et largeur de chaque espèce d'une plante nommé iris. La digramme de part nous montre la proportion de chaque espèce da la totalité de données.

```{r}
library(tidyverse)
data("iris")
```

```{r}
iris %>% ggplot(aes(Species)) + geom_bar(aes(fill = Species)) + labs(title = "Diagramme en barres", x = "Espèces", y = "Nombres" )
```

### 

#### Histogramme

C'est l'équivalence du diagramme de barres pour les variables continues. Au lieu qu'une barres représente une catégorie de données dans ce cas une barres va représenter une intervalle. La longueur de la barres correspond á la fréquence de valeurs de cette variable qui tombe dans cette intervalle. L'exemple ci-dessous est une illustration.

```{r}
iris %>% ggplot(aes(Sepal.Length)) + geom_histogram(aes(color = "black"), bins = 40) + labs(title = "Histogramme de la longueur des sépales", x = "Longueur sépales")
```

#### Nuage de point ou scatter plot 

C'est le graphique le plus souvent utilisé. Il représente la relation entre deux valeures continue. Chaque point représente une paire de valeurs. Il est efficace pour faire sortir la tendence entre deux variable.

```{r}
iris %>% ggplot(aes(Sepal.Length, Sepal.Width)) + geom_point(aes(color = Species))  + labs(title = "Nuage de point", x = "Longueur sépale", y = "Largeur sépale")
```

#### Diagramme en violon

C'est un type de graphique sous forme qui represente la distribution d'une variable continue mais en plus de cela sa largeurs permet de visualisé la densité de probabilité d'une certaine valeure, plus claire le nombres de valeures qui se trouve dans une région données.

```{r}
iris %>% ggplot(aes(Species, Sepal.Width)) + geom_violin(aes(fill = Species))
```

#### Diagramme en boît

C'est une represesentation statistique d'une variable continues. On met l'accens sur le premier quartile deuxième quartile qui est la médiane et aussi troisième quartile. En plus de cela il est très facile de voir les valeures abérrantes.

```{r}
iris %>% ggplot(aes(Species, Sepal.Length)) + geom_boxplot(aes(fill = Species))
```

#### Diagramme linéaire

Représente la relation entre deux variables continues en connectant les points par des lignes. Elle á l'avantage de montrer la tendance et l'évolution dans le temps des valeurs. Dans ce exemple la relation entre la température et la pression est montré

```{r}
data("pressure")
pressure %>% ggplot(aes(temperature, pressure)) + geom_line(aes(color = "red")) + labs(title = "Relation entre la température et la pression", x = "Temperature", y = " Pression")
```

#### Diagramme de secteur

Il donne une vue relative qu'occupe une catégories sur une part total. elle est très utilisé pour mettre en évidence le pourcentage occupé par la valeur d'une variable discrète sur un total.

```{r}
iris %>% ggplot(aes(x = "",y = Species)) +  geom_bar(stat =  "identity" ,width = 1, aes(fill = Species))   + coord_polar("y")
```

#### 

### Conclusion

Nous avons parcourus les graphiques fréquenment utilisés en visualisation de données, ce code n'est que la structure basique et peux être facilement modifier et ajouter d'autre éléments.
